最高法院刑事裁定              一○○年度台抗字第七二九號
抗  告  人  張富通
上列抗告人因偽造文書等罪案件，不服台灣高等法院高雄分院中
華民國一００年七月二十二日駁回聲請再審之裁定（一００年度
聲再字第九二號），提起抗告，本院裁定如下：
    主  文
抗告駁回。
    理  由
本件原裁定以：抗告人張富通（下稱抗告人）於原審法院聲請意
旨略以：「案外人東宜精工有限公司為襄陽公司（指襄陽企業有
限公司）之上游廠商，曾簽發一紙支票（票號：0000000 、票面
金額：新台幣二十五萬元）予襄陽公司，經襄陽公司於支票背面
蓋用公司印章並轉讓予聲請人（指抗告人，下同）後，聲請人再
轉讓該支票予友人，該紙支票於民國九十八年八月十五日兌現。
而該支票上背面所蓋用襄陽公司之印章，與本案確定判決所認定
聲請人偽造於附表（指原確定判決之附表）所示支票上襄陽公司
之印章，實為同一印章，顯見該公司負責人陳祖航實知悉或授權
聲請人蓋用系爭印章，否則該紙支票如何於九十八年八月十五日
成功兌現？……聲請人於確定判決後之一００年六月底始得知上
情……該張支票……符合刑事訴訟法第四百二十條第一項第六款
所規定……為此依法聲請再審」等語。惟按刑事訴訟法第四百二
十條第一項第六款所稱發見確實之新證據，係指該證據具備當時
已經存在，為法院及當事人所不及知，不及調查斟酌，至其後始
行發見之「嶄新性」，及具備證據本身在客觀可認為真實，毋須
經過調查，即足以動搖原判決，使受刑人得受有利裁判之「確實
性」二特質，始得據為再審之原因。抗告人所提出之上開支票，
係在原確定判決前已經存在，抗告人亦曾經手之票據，並非「當
事人所不及知，不及調查斟酌，至其後始行發見者」，已不具新
證據之「嶄新性」，且上開支票，雖經提示兌現，但最終兌現者
係發票人或背書人，又背書是否出於陳祖航本人或授權所為，非
經相當之調查，不能辨其真偽，亦與新證據之「確實性」不符；
因認抗告人再審之聲請為無理由，乃予駁回。經核原裁定之論斷
於法並無不合。抗告意旨略以：上開支票係伊於本案確定判決後
始知兌現，且得以證明伊於確定判決案件內持有之襄陽公司支票
係經陳祖航之授權並非偽造等語；核係對原裁定已說明之事項，
猶執前詞，漫事指摘，應認其抗告為無理由，予以駁回。
據上論結，應依刑事訴訟法第四百十二條，裁定如主文。
中    華    民    國  一○○  年    九    月   十五   日
                      最高法院刑事第四庭
                          審判長法官  林  永  茂  
                                法官  蘇  振  堂  
                                法官  林  秀  夫  
                                法官  林  立  華  
                                法官  蔡  國  在  
本件正本證明與原本無異
                                      書  記  官  
中    華    民    國  一○○  年    九    月  二十一  日
                                                      K